最　高　行　政　法　院　判　決
　　　　　　　　　　　　　94年度判字第00948號
上　訴　人　乙○○○
代　表　人　甲○○
被 上訴 人　財政部臺灣省中區國稅局
　　　　　　（承受臺中市稅捐稽徵處業務）
代　表　人　丙○○
上列當事人間因營業稅事件，上訴人不服中華民國92年3月13日
臺中高等行政法院91年度訴字第642號判決，提起上訴，本院判
決如下：
    主  文
上訴駁回。
上訴審訴訟費用由上訴人負擔。
    理  由
一、上訴人於民國（下同）85年2月15日至85年5月21日銷售貨物
    ，金額計新台幣（以下同）314,346元，涉嫌未依法開立統
    一發票，致漏報銷售額，經台中市稅捐稽徵處於85年5月21
    日查獲，審理違章成立，乃核定補徵營業稅78,587元，並處
    所漏稅額5倍之罰鍰392,900元（計至百元止）。上訴人不服
    ，申請復查，未獲變更，提起訴願、再訴願，遞遭駁回，遂
    提起本件行政訴訟，經原審法院判決駁回其訴後，仍不服而
    提起上訴。
二、上訴人於原審起訴主張：上訴人原經營乙○○○，因生意無
    法起色，乃將其頂讓於沈素琴並改名為七里香酒家，因更名
    登記辦理中尚未核准，其營業乃暫以乙○○○之營業登記，
    續申報營業稅等相關事宜。被上訴人僅以警察局筆錄作為課
    徵依據，已違刑事訴訟法證據處罰之原則，並有諸多判例所
    不採。上訴人既非七里香酒家實際負責人，不知道生意狀況
    ，而作筆錄之員警不顧酒家生意不好，一再要上訴人承認高
    營業額，經多次詢問，警員才作筆錄為「每日營業額6、7千
    元不等」，已明確推知營業額每日不同，被上訴人豈可不查
    明，逕自解釋成每日營業額6千5百元，據以推算營業額，更
    無假日休息，荒謬不合理。為此，請撤銷訴願決定及原處分
    。
三、被上訴人在原審答辯則以：查稅籍資料系爭違章期間，以「
    乙○○○」名稱申報營業稅，營利事業地址在臺中市○區○
    ○路273號，與上訴人代表人甲○○所稱七里香酒家之地址
    相同，至86年2月18日仍以「乙○○○」名義申請停業登記
    ，上訴人未曾檢具頂讓資料申請稅籍變更，所主張該期間之
    營業人為「七里香酒家」，應僅係對外招攬生意之商業名稱
    變更，其營業登記之商號名稱並未變更，被上訴人以「乙○
    ○○」為漏報銷售額之處罰對象，尚無違誤。又，甲○○為
    上訴人之代表人，自熟悉該商號之經營狀況，被上訴人取筆
    錄所稱每日營業額6、7千元之中數，認定上訴人每日營業額
    6,500元，據以核定漏稅金額，尚無違法或不當之處，所訴
    核無可採為由，而予訴願駁回。上訴人復執陳詞提起再訴願
    ，因無理由而遭駁回。按刑事訴訟法第156條規定：「被上
    訴人之自白，非出於脅迫、利誘、詐欺、違法羈押或其他不
    正之方法，且與事實相符者，得為證據。」在稽徵實務上，
    倘稽徵機關案獲談話筆錄非出於強暴、脅迫、利誘、詐欺或
    其他不正之方法，且經調查談話筆錄與事實相符，自亦得採
    為證據。本案被上訴人原依系爭談話筆錄以甲○○未依法辦
    理營業登記，擅行在台中市○○路273號經營七里香大酒家
    ，而以86年11月20日中市稅法字第022627號處分書以甲○○
    為受處分人補稅裁罰時，甲○○即申請復查，據該申請書載
    ：「二、經查85年度本人為經營乙○○○，因業務狀況不佳
    ，致有意更名為『七里香大酒家』，但之後因決定隨時停業
    ，而未辦理名稱變更登記。三、茲檢呈乙○○○85、86年停
    止之完稅相關文件影本，請體恤商艱，勿重複課稅。」上訴
    人除對主體異議外，對每日營業額並無異議，足證調查筆錄
    與事實相符，上訴人訴稱因頂讓他人故不知生意狀況乙節已
    不攻自破。被上訴人折衷上訴人所稱每日營業額6、7千元，
    取中數認定每日營業額6,500元，應屬客觀。又，酒家經營
    型態有輪休而非公休，原處分未予扣除假日，並不違其營業
    特性等語，資為抗辯。
四、原審斟酌全辯論意旨及調查證據之結果，以：查：(一)上訴人
    主張經營之乙○○○，已頂讓於沈素琴（台中市○○區○○
    里○○街189號6樓之2），並改名為七里香酒家，不應為課
    稅對象乙節，經查系爭違章期間，上訴人以乙○○○名稱申
    報營業稅，營利事業地址在台中市○區○○路273號，並以
    甲○○為負責人，有營業稅稅籍資料附原處分卷可稽。上訴
    人86年2月18日仍以「乙○○○」名義申請停業登記，上訴
    人未曾檢具頂讓資料申請稅籍變更，所主張該期間之營業人
    為「七里香酒家」，應僅係對外招攬生意之商業名稱變更，
    其營業登記之商號名稱並未變更。又上訴人於申報85年5至6
    月份營業人銷售額時，負責人姓名處仍書甲○○，並蓋有印
    章，亦有台中市營業人銷售額與稅額申報書附原處分卷可稽
    ，且台中市稅捐稽徵處以86年11月20日中市稅法字第022627
    號處分書以甲○○為受處分人補稅裁罰時，上訴人甲○○即
    申請復查，據該申請書載：「二、經查85年度本人為經營乙
    ○○○，因業務狀況不佳，致有意更名為『七里香大酒家』
    ，但之後因決定隨時停業，而未辦理名稱變更登記。三、茲
    檢呈乙○○○85、86年停止之完稅相關文件影本，請體恤商
    艱，勿重複課稅。」，而上訴人又不能提出確實證據以資證
    明乙○○○於系爭違章時間，實際負責人為沈素琴，空言主
    張，自難採信，被上訴人以「乙○○○」為漏報銷售額之處
    罰對象，尚無違誤。(二)上訴人所稱被上訴人以筆錄作為課稅
    唯一依據，且筆錄記明：「每日營業額6、7千元不等」，已
    明確推知營業額每不同，被上訴人自行解釋成每日營業額65
    00元，據以推算營業額，更無假日休息，顯不合理云云，惟
    查，上訴人負責人於85年5月21日下午22時於台中市警察局
    第一分局大誠派出所接受調查時自承：自85年2月開始經營
    ，每日營業額6、7千元不等，係經其閱讀無誤後始簽名，此
    有談話筆錄附原處分卷可稽，倘稽徵機關案獲談話筆錄非出
    於強暴、脅迫、利誘、詐欺或其他不正之方法，且經調查談
    話筆錄與事實相符，非不得採為證據，而上訴人於行政救濟
    程序中亦不曾為自白非任意情事之抗辯，被上訴人據上訴人
    所自承之每日營業額6、7千元，取中數認定每日營業額6,50
    0元，應屬客觀。酒家經營型態有輪休而非公休，原處分未
    予扣除假日，並不違其營業特性，其認事用法及裁量權之行
    使並無不當。綜上所述，上訴人主張均非可採，原處分以上
    訴人於85年2月15日至85年5月21日銷售貨物金額314,346元
    ，未依法開立統一發票，致漏報銷售額，經審理違章成立，
    核定補徵營業稅78,587元，並處所漏稅額5倍之罰鍰392,900
    元，並無違誤，訴願及再訴願決定遞予維持，亦無不合。因
    而為上訴人敗訴之判決，核無違誤。
五、本院經查：(一)、上訴意旨復以：筆錄非惟一證據，應予調查
    乃刑事訴訟法明確。筆錄記載事實均七里香酒家對象，其課
    稅主體即應為七里香酒家非上訴人。然筆錄之七里香酒家已
    由受讓人沈素琴經營，上訴人既非經營者，怎知七里香酒家
    營業狀況？筆錄之營業額係警察一直討價所作成平均每日營
    業額6、7千元不等，係被上訴人要派出所調查之公式化筆錄
    ，被上訴人以此方法課徵營業稅及罰鍰案件數量可明證，原
    判決未能查明，即違背法令。且上訴人請求傳受讓人為證，
    但原判決法院卻未理，復未要求上訴人提事證，有判決違背
    法令，茲補頂讓協議書影本，受讓人欲辦營業登記因未符消
    防法規而被退件，特此代受讓人補述，其用上訴人發票是政
    府所迫。原判決未完足調查證據事實，有違背法令應予廢棄
    。(二)、按「營業人有左列情形之一者，主管稽徵機關得依照
    查得之資料，核定其銷售額及應納稅額並補徵之：一、．．
    ．四、短報、漏報銷售額者。五、漏開統一發票或．．．者
    。」、「納稅義務人，有左列情形之一者，除追繳稅款外，
    按所漏稅額處1倍至10倍罰鍰，並得停止其營業：一、．．
    ．三、短報或漏報銷售額者。」分別為行為時營業稅法第43
    條第1項第4、5款及同法第51條第3款所明定。(三)、經查本件
    系爭違章期間，上訴人以乙○○○名稱申報營業稅，甲○○
    為負責人，有營業稅稅籍資料附原處分卷可稽。且上訴人於
    86年2月18日申請停業登記，但卻未檢具頂讓資料申請稅籍
    變更，申報85年5至6月份營業人銷售額時，負責人仍為甲○
    ○，並蓋有甲○○印章，有台中市營業人銷售額與稅額申報
    書附原處分卷可稽，故上訴人所主張該期間之營業主體即應
    為七里香酒家非上訴人，顯不足採。又查，甲○○於85 年5
    月21日下午22時於台中市警察局第一分局大誠派出所接受調
    查時亦自承：其自85年2月開始經營，每日營業額6、7 千元
    不等，亦經其閱讀無誤後始簽名，有談話筆錄附於原處分卷
    可稽，上訴人主張該筆錄之營業額係警察一直討價所作成平
    均每日營業額6、7千元等，係被上訴人要派出所調查之公式
    化筆錄作成，原判決未查明事實，有判決違背法令等語，核
    不足採。(四)、原判決就上訴人在原審所主張各點何以不採，
    已詳加論述，認事用法均妥適，上訴意旨仍執前詞指摘原判
    決違誤，求予廢棄，經核為無理由，上訴應予駁回。
據上論結，本件上訴為無理由，爰依行政訴訟法第255條第1項、
第98條第3項前段，判決如主文。
中    華    民    國    94    年    6    月    30     日
                  第四庭審判長法  官　徐　樹　海
                              法  官　高　啟　燦
                              法  官　吳　錦　龍
                              法  官　黃　合　文
                              法  官　林　茂　權
以  上  正  本  證  明  與  原  本  無  異
中    華    民    國    94    年    6    月    30     日
　　　　　　　　　　　　　　　書記官　蘇　金　全
